臺灣新竹地方法院交通事件裁定　　　　　　　 　　 九十一年度交聲字第一一九號
　　移
　　原處分機關　交通部公路總局新竹區監理所
　　受處分人即
　　異　議　人　甲○○
右列受處分人因違反道路交通管理處罰條例案件，對於交通部公路局新竹區監理所民
國九十一年七月二十五日所為之處分（原處分：竹監六字第裁五０—Ｅ000000
00號、竹監六字第裁五０－Ｅ00000000號），均聲明異議，本院裁定如左
：
    主  文
原處分均撤銷。
甲○○均不罰。
    理  由
一、原處分略以：本件受處分人即異議人甲○○於民國九十一年五月二十五日十九時
    四十分許，在酒精濃度測定值達一點二三毫克超過規定標準甚多之情形下，竟駕
    駛車號ＯＱ－九０一號特殊營業用大貨車，於行經新竹縣竹東鎮○○路三五０巷
    時肇事，發生車禍後異議人並逃逸無蹤，原處分機關對於酒精濃度超過規定標準
    而駕車部分，依據道路交通管理處罰條例第三十五條第一項第一款之規定，以九
    十一年七月二十五日竹監六字第裁五０—Ｅ00000000號裁決書裁處異議
    人罰鍰新台幣（下同）六萬元並吊扣駕駛執照十二個月，對於肇事致人受傷逃逸
    部分，依據道路交通管理處罰條例第六十二條第一項之規定，以九十一年七月二
    十五日竹監六字第裁五０－Ｅ00000000號裁決書裁處異議人吊銷駕駛執
    照。
二、異議人則堅詞否認涉有右揭違規行為，辯稱：其並無酒後駕車，當天去新竹縣竹
    東鎮○○路○段五七號上上麵館與證人乙○○、麵店老闆彭勝焜及另二名友人聚
    餐飲酒後，其不勝酒力醉倒，便將車鑰匙交予證人乙○○，麵店老闆彭勝焜電召
    計程車送其回家，嗣後新竹縣警察局竹東分局警員至其住處對其施以酒測，其酒
    醉未醒，故於筆錄、舉發違反道路交通管理事件通知單上簽名捺印，但事實上該
    車嗣後係由證人乙○○駕駛，證人乙○○駛至新竹縣竹東鎮○○路三五０巷時，
    因一時疏忽擦撞三部小客車，且未下車處理即連忙將該車駛回異議人住處，是以
    ，上開二份裁決書所載內容均非異議人所為，爰依法聲明異議。
三、經查：
（一）證人乙○○於本院調查時自承：九十一年五月二十五日被告在喝酒，但前述營
      業用大貨車擋到他人之店面，老闆說要將該車開走，其便將該大貨車駛離，順
      便回家看小孩，同日十九時四十分許，其駕駛該大貨車行經新竹縣竹東鎮○○
      路三五０巷時，因不小心擦撞三部小客車（見本院九十一年九月二十七日訊問
      筆錄）。
（二）經本院調閱台灣新竹地方法院檢察署九十一年度偵字第三五五七號異議人涉嫌
      酒後駕車案卷查核結果，遭擦撞之三部小客車車主莊維霖、湯富文及葉斯文，
      均未目擊何人駕駛前述大貨車，有渠等之偵查筆錄可佐（見該卷第三三至三五
      頁、第三八至四十頁）；又經台灣新竹地方法院檢察署檢察官傳訊證人乙○○
      、彭聖焜，證人乙○○結證稱：「是我開車，當時我在竹東鎮公所小吃店看甲
      ○○喝醉酒，我就自願幫他把車子開回家，隔天甲○○才向我說我開車撞到別
      人的車」，證人彭聖焜即竹東鎮上上牛肉麵老闆亦結證：「九十一年五月二十
      五日甲○○及乙○○有到我店內消費，約下午五、六時來，七、八時離開，乙
      ○○先離開，因為這部ＯＱ—九０一車子擋到別人的路，且甲○○當天喝很多
      酒，所以我叫乙○○把這部車開走，甲○○喝醉了，我叫計程車把他送回家」
      ，均有偵查筆錄在卷可證（亦見該卷第三三至三五頁、第三八至四十頁）；而
      異議人此部份涉犯之公共危險罪嫌，業經台灣新竹地方法院檢察署於九十一年
      七月三十日以九十一年度偵字第三五五七號為不起訴處分確定。
（三）綜合上情，足認右揭時地前述車號ＯＱ—九０一號大貨車並非由被告所駕駛，
      被告確無酒後駕車之情事，亦無肇事後逃逸之犯行。
四、原處分機關對上情未予詳查，遽於九十一年七月二十五日為竹監六字第裁五０—
    Ｅ00000000號處分及竹監六字第裁五０－Ｅ00000000號處分，
    均有未洽，應認為本件異議為有理由，爰將原處分均撤銷，另均為異議人不罰之
    諭知。
五、據上論斷，應依道路交通案件處理辦法第二十條，裁定如主文。
中      華      民      國      九十一      年    九    月      三十    日
                               臺灣新竹地方法院交通法庭
                                   法  官  李  珮  瑜
右正本證明與原本無異。
如不服本裁定，應於裁定送達後五日內向本院提出抗告狀。
                                   書記官  龔  紀  亞
中      華      民      國      九十一      年    九    月      三十    日
